【裁判字號】    98,自,15
【裁判日期】    990526
【裁判案由】    偽造文書
【裁判全文】
臺灣士林地方法院刑事判決                98年度自字第15號
自  訴  人  乙○○
            甲○○
上二人共同
自訴代理人  張立業律師
            王世豪律師
被      告  丙○○
選任辯護人  蔡文彬律師
            林明賢律師
上列被告因偽造文書案件，經自訴人提起自訴，本院判決如下：
    主  文
本件自訴不受理。
    理  由
一、自訴意旨略以：被告丙○○與自訴人乙○○係兄弟，二人共
    有臺北縣淡水鎮○○路二十一巷九號之房屋，持分各二分之
    一，自訴人乙○○原先與自訴人甲○○在上址共同經營「淡
    水長堤咖啡館」，嗣被告欲加入經營，三人遂於民國九十四
    年六月三十日簽訂「淡水長堤咖啡館重整協議書」，約定由
    被告出資新臺幣（下同）四十萬元入股，自訴人二人則以該
    咖啡館現有資產入股，渠等股權分配依序為自訴人乙○○、
    被告各百分之四十，自訴人甲○○則為百分之二十，並約明
    由自訴人甲○○按月支領薪水三萬六千元，負責日常營運。
    詎被告見咖啡館營業蒸蒸日上，獲利不菲，竟起私心，遂於
    九十五年三月六日上午，藉詞召來三名不詳人士，驅走咖啡
    館內之自訴人甲○○及員工，霸佔該店，自訴人二人因此於
    九十五年六月八日，以渠等與被告就上開咖啡館之經營具有
    合夥關係為由，向本院民事庭對被告提起民事訴訟，並由本
    院民事庭分為九十五年度訴字第六七一號民事事件審理，被
    告則以自訴人甲○○在簽約時已將店內財產移轉給伊，雙方
    係隱名合夥關係為由，作為抗辯。詎被告為求勝訴，竟有下
    列行使變造文書證據之行為：
（一）於不詳時間、地點，在前開「淡水長堤咖啡館重整協議書
      」後，附加原件所無之「淡水長堤咖啡館轉讓合約書」、
      「長堤生財設備」，作為上開重整協議書之附件，並在其
      內偽造自訴人甲○○之印文，再透過不知情之律師蔡文彬
      於九十五年十一月一日提交本院，予以行使，足以生損害
      於自訴人二人。
（二）於不詳時間、地點，將自訴人二人原先提出作為討論，已
      經撕毀之「生財設備表」以膠帶黏貼後加以影印，使之恢
      復文書效用，再透過不知情之律師蔡文彬於九十六年四月
      二十六日提交本院，予以行使，足以生損害於自訴人二人
      。因認被告所為，係犯刑法第二百十六條、第二百十條之
      行使變造私文書罪嫌。
二、按刑事訴訟法第三百零三條之不受理判決，依同法第三百零
    七條規定，得不經言詞辯論為之，上揭規定依同法第三百四
    十三條規定並準用於自訴程序。次按，自訴代理人經合法通
    知無正當理由不到庭，應再行通知，並告知自訴人，自訴代
    理人無正當理由仍不到庭者，應諭知不受理之判決，刑事訴
    訟法第三百三十一條定有明文。經查，本件自訴人二人與被
    告於九十九年四月六日，在本院第六法庭調解成立後，即表
    示不再追究本件刑案等語，此後本院於九十九年四月二十七
    日、五月二十五日定期審理，並通知自訴人二人與自訴代理
    人結果，渠等經合法傳喚，均無正當理由未到庭，有本院上
    開調解筆錄、準備程序之送達證書等件在卷可稽，依上說明
    ，爰不經言詞辯論，逕為不受理之諭知。
據上論結，應依刑訴訟法第三百三十一條、第三百四十三條、第
三百零七條，判決如主文。
中    華    民    國    99    年    5     月    26    日
            刑事第八庭  審判長法  官  黃雅君
                              法  官  孫萍萍
                              法  官  陳彥宏
以上正本證明與原本無異。
如不服本判決應於收受判決後10日內向本院提出上訴書狀，並應
應敘述具體理由。其未敘述上訴理由者，應於上訴期間屆滿後20
日內向本院補提理由書(均須按他造當事人之人數附繕本)「切勿
逕送上級法院」。
                              書記官  范煥堂
中    華    民    國    99    年    5     月    26    日

司法院資訊處製作；財團法人民間司法改革基金會備份。
